【裁判字號】    92,易,172
【裁判日期】    920416
【裁判案由】    傷害
【裁判全文】
臺灣臺南地方法院刑事判決                          九十二年度易字第一七二號
    公  訴  人  臺灣台南地方法院檢察署檢察官
    被      告  丙○○
右列被告因傷害案件，經檢察官提起公訴（九十一年度偵字第一一八三四號），本院
判決如左：
    主  文
丙○○共同傷害人之身體，處有期徒刑肆月，如易科罰金，以參佰元折算壹日。緩刑
貳年。
    事  實
一、緣丙○○與廖婉婷在國中就讀時即熟識，且為廖婉婷學長，二人常以電話聯繫，
    但廖婉婷於民國（下同）九十一年年初與甲○○成為男女朋友後，丙○○仍常與
    廖婉婷電話聯繫，引起甲○○不滿。於九十一年四月七日凌晨一時許，丙○○又
    聯絡廖婉婷，甲○○見狀即將手機接過來聽，並質問丙○○何事找廖婉婷，電話
    交談時丙○○邀約甲○○至台南市○○路○段八一０號即廖婉婷住處斜對面見面
    ，同時，丙○○即夥同綽號豆花之姓名年籍不詳之成年男子等多人（最初人數為
    四人左右，繼而增加為十五人左右）到上開地點等待甲○○、廖婉婷及乙○○到
    來，詎料雙方見面後，因一言不合，丙○○與上開綽號豆花及不詳姓名之成年男
    子竟基於共同傷害之犯意聯絡，由綽號豆花先持機車大鎖敲擊甲○○頭部，丙○○則與其他姓名年籍不詳之成年男子或持鋁棒、或持機車大鎖（鋁棒及右揭機車
    大鎖均未扣案）、或徒手共同毆打甲○○，致使其受有頭部外傷合併三處撕裂傷
    、雙手臂瘀挫傷、背部瘀挫傷等傷害，在場之乙○○見狀因欲拉出甲○○，丙○○與綽號豆花及其他姓名年籍不詳之成年男子竟承揭上開共同傷害之犯意，毆打
    乙○○頭部，致其額頭受有擦傷，嗣經乙○○與甲○○一同奔逃至鄰近警局時報
    警後，始得悉上情。
二、案經被害人甲○○、乙○○訴由台南市警察局第三分局報請台灣台南地方法院檢
    察署檢察官偵查起訴。
    理  由
一、訊據被告丙○○矢口否認犯行；辯稱：伊並沒有拿機車大鎖打傷甲○○，只是將
    他們拉開，後來廖瑋婷跑出來，問伊為什麼打他，伊也莫名其妙云云。然查：
（一）右揭事實，業據告訴人甲○○指述：當時是一位大聲叫「先打再講」的人（即
      綽號豆花）先拿機車大鎖打伊，接著丙○○那夥人就打電話叫更多的人來，突
      然就有十幾個人跑出來，當時情勢很亂，但是被告也有拿機車大鎖打伊，因為
      他是正面打，所以伊看得很清楚，後來伊和乙○○就趕快跑，但是乙○○為了
      要避免伊再被打，而要拉開他們時，他們連乙○○也一起打等語明確在卷（參
      見警訊筆錄第一頁、第十頁，偵查卷第十九頁背面、第二十頁，本院九十二年
      四月二日審理筆錄），核與證人廖婉婷於警訊時證述：當時伊和甲○○、乙○○一起到了樓下，就看見丙○○手持機車大鎖，丙○○旁邊的朋友就說不用講
      了，直接打，然後丙○○就手持機車大鎖打甲○○的頭部，其餘的人就往甲○○身上打，大約打了一、二十分鐘左右，乙○○就上前把甲○○拉出來，但連
      他也一起被打等語（參見警訊筆錄第三頁背面）互核相符，且有奇美醫學中心
      診斷證明書一紙及照片四幀附卷足資佐憑，被告傷害告訴人甲○○之犯行已堪
      認定。
（二）次按共同正犯中所謂意思之聯絡並不限於事前有所協議，即僅於行為當時有共
      同犯意之聯絡者，亦屬之，且其表示之方法，亦不以明示通謀為必要，即相互
      間有默示之合致者，亦無不可，最高法院七十三年台上字第二三六四號判例意
      旨可資參照。查本件被告丙○○當時與綽號豆花之人均手持機車大鎖一事，業
      據告訴人指訴及證人廖婉婷證述明確在卷（參見上開警訊筆錄及本院審理筆錄
      ），且在綽號豆花之人持機車大鎖毆擊被告時，其他不詳姓名年籍之人即共同
      持鋁棒或徒手毆打被告，顯見渠等縱無事前之謀議，但於行為當時既已共同參
      與，自無卸於共同正犯刑責之構成。至被告辯稱伊並未動手云云，僅是事後空
      言卸責之詞，而不足採信。是本件事證明確，被告與綽號豆花及其他不詳姓名
      年籍之人共同傷害告訴人之犯行，已堪認定，應予依法論科。
二、核被告丙○○所為，係犯刑法第二百七十七條第一項之傷害罪。被告丙○○與綽
    號豆花及其他不詳姓名年籍之成年男子就上揭傷害犯行，有犯意之聯絡及行為之
    分擔，皆為共同正犯。又渠等雖多次毆打被告，但渠等仍係基於一傷害犯意之多
    次行為，侵害告訴人一個身體法益，應均屬接續犯，均係單純一罪。爰審酌被告
    雖素無前科，以及因細故即持機車大鎖毆傷他人，告訴人所受傷害及犯後態度等
    一切情狀，量處如主文所示之刑，並諭知易科罰金之折算標準。末查被告前未曾
    受過有期徒刑以上刑之宣告，有卷附台灣高等法院被告前案記錄表可按，其因年
    少血氣方剛而犯罪，且已與告訴人達成和解賠償損害，有匯款收據及本院九十二
    年四月二日審理筆錄附卷足憑，本院認經此起訴審判，當知所警惕，信無再犯之
    虞，本院認所宣告之刑以暫不執行為適當，併諭知緩刑貳年，以啟自新。
三、又公訴意旨另以：被告丙○○與綽號豆花及其他不詳姓名年籍之成年男子，於九
    十一年四月七日凌晨一時許，基於傷害之犯意聯絡，共同毆傷告訴人乙○○，致
    使其額頭受有擦傷之傷害，因認被告丙○○涉有傷害罪嫌云云。然按刑法第二百
    七十七條第一項之傷害罪，依同法第二百八十七條之規定，係告訴乃論，查本件
    告訴人乙○○已於本院審理時當庭表示撤回告訴，有本院九十二年四月二日審理
    筆錄在卷足憑，惟公訴意旨認此部分與前揭論罪科刑之被告傷害告訴人甲○○部
    分有想像競合犯之裁判上一罪關係，爰不另為不受理之諭知。
據上論斷，應依刑事訴訟法第二百九十九條第一項前段，刑法第二十八條、第二百七
十七條第一項、第四十一條第一項前段、第七十四條第一款，罰金罰鍰提高標準條例
第一條前段、第二條，判決如主文。
本案經檢察官施胤宏到庭執行職務
中      華      民      國      九十二      年      四      月    十六  日
                                  臺灣臺南地方法院刑事第三庭
                                          法  官  謝家宜
右正本證明與原本無異。
如不服本判決，應於判決送達後十日內，向本院提出上訴狀。
                                          書記官  朱小萍
中      華      民      國      九十二      年      四      月    十六  日
附錄法條：
中華民國刑法第二百七十七條第一項
傷害人之身體或健康者，處三年以下有期徒刑、拘役或一千元以下罰金。


司法院資訊處製作；財團法人民間司法改革基金會備份。
